【裁判字號】    97,簡上,1382
【裁判日期】    971226
【裁判案由】    傷害
【裁判全文】
臺灣板橋地方法院刑事判決            97年度簡上字第1382號
上  訴  人
即  被  告  甲○○
上列上訴人即被告因傷害案件，不服本院97年度簡字第6951號中
華民國97年10月23日第一審判決（聲請簡易判決處刑案號：97年
度偵字第13474 號），提起上訴，本院管轄第二審之合議庭判決
如下：
    主  文
原判決撤銷。
于昌宏共同傷害人之身體，處罰金新臺幣伍仟元，如易服勞役，
以新臺幣壹仟元折算壹日。
    事  實
一、于昌宏於民國97年4 月6 日22時30分許，騎乘車牌號碼M9N-
    631 號重型機車，與姓名年籍均不詳之成年友人約20名一同
    行經臺北縣三重市○○路○ 段與五谷王北街口之時，因細故
    與乙○○發生爭執，竟與上開友人其中之10多人，共同基於
    傷害之犯意聯絡，由甲○○先持安全帽毆打乙○○之身體後
    ，其餘10多人則一擁而上毆打乙○○身體各處之方式，加以
    攻擊，造成乙○○右上肢、背部、牙齦受有多處挫傷之傷害
    。
二、案經乙○○告訴臺北縣政府警察局三重分局報告臺灣板橋地
    方法院檢察署檢察官偵查後聲請簡易判決處刑。
    理  由
一、上揭犯罪事實，業據被告于昌宏於警詢、偵訊及本院審理時
    坦承不諱，核與告訴人乙○○於警詢、偵查中指述情節相符
    ，亦與證人彭冠堯於警詢及偵查中證述情節相合，並有行政
    院衛生署臺北醫院診斷證明書乙份及現場暨受傷照片計22幀
    在卷可按，堪信被告上開自白確與事實相符，是本案事證已
    臻明確，被告犯行洵堪認定，應予依法論科。
二、核被告于昌宏所為，係刑法第277 條第1 項之傷害罪。其與
    姓名年籍均不詳之成年友人10多名間就上開傷害犯行，有犯
    意聯絡及行為分擔，為共同正犯。原審以被告所犯，事證明
    確，予以論罪科刑，固非無見，惟被告提起本件上訴後，已
    與告訴人和解，並約明分期給付告訴人賠償金等情，有和解
    書乙紙在卷可按，被告執此請求從輕量刑，為有理由，原審
    未及審酌此項事由，尚有未洽，應由本院予以撤銷改判。爰
    審酌被告僅因細故即公然與其他友人當街圍毆被害人，不惟
    漠視他人身體法益，亦破壞社會平和秩序，復參酌其犯罪之
    動機、目的、手段、自始坦承犯行，犯後態度良好，暨告訴
    人所受傷勢、雙方業已達成和解等一切情狀，量處如主文所
    示之刑，並諭知如易服勞役之折算標準，以資懲儆。
據上論斷，應依刑事訴訟法第455 條之1 第1 項、第3 項、第36
9 條第1 項前段、第364 條、第299 條第1 項前段，刑法第28條
、第277 條第1 項、第42條第3 項前段，刑法施行法第1 條之1
第1 項、第2 項前段，判決如主文。
本案經檢察官吳宗光到庭執行職務。
中    華    民    國    97    年    12    月    26    日
                  刑事第十四庭審判長  法  官  李幼妃
                                      法  官  張紹省
                                      法  官  鄭燕璘
上列正本證明與原本無異。
不得上訴。
中    華    民    國    97    年    12    月    26    日
                                      書記官  陳筱惠
附錄本案論罪科刑法條全文：
刑法第277條：
傷害人之身體或健康者，處3 年以下有期徒刑、拘役或1 千元以
下罰金。
犯前項之罪因而致人於死者，處無期徒刑或7 年以上有期徒刑；
致重傷者，處3 年以上10年以下有期徒刑。


司法院資訊處製作；財團法人民間司法改革基金會備份。
